【裁判字號】    92,交簡上,101
【裁判日期】    920721
【裁判案由】    公共危險
【裁判全文】
臺灣臺北地方法院刑事判決                      九十二年度交簡上字第一一號
    上  訴  人  甲○○  男，五.
右列上訴人因公共危險案件，不服本院臺北簡易庭民國九十二年三月三十一日九十二
年度北交簡字第六五三號簡易判決（臺灣臺北地方法院檢察署檢察官聲請簡易判決處
刑書案號：九十二年度偵字第二四四二號），提起上訴，本院管轄之第二審合議庭判
決如左：
    主    文
上訴駁回。
    事    實
一、甲○○於民國九十一年九月二十七日凌晨飲用酒類，明知其已因服用酒類，達不
    能安全駕駛動力交通工具之程度，竟仍於同日凌晨四時十二分許，駕駛車牌號碼
    ＡＱＭ－九八七號動力交通工具重型機車，行經臺北市○○街一四六號前，因夜
    間駕車未依規定使用燈光、駕駛行為明顯異常，行進中有突然迴轉、未打方向燈
    等異常駕駛行為，為警攔停盤查並進行呼氣酒精濃度檢測，甲○○於九十一年九
    月二十七日凌晨四時十二分許之呼氣酒精濃度為０‧八四毫克＼公升，因而發覺
    上情。
二、案經臺北市政府警察局大安分局報請臺灣臺北地方法院檢察署檢察官聲請簡易判
    決處刑。
    理    由
一、訊據被告甲○○固不否認於九十一年九月二十七日凌晨飲用酒類，於當日凌晨四
    時十二分許在臺北市○○街一四六號前遇警盤查並進行呼氣酒精濃度檢測，其呼
    氣酒精濃度達０‧八四毫克＼公升等情，惟矢口否認服用酒類不能安全駕駛動力
    交通工具而駕駛，辯稱：當日其確有飲酒，但並未駕駛動力交通工具重型機車，
    其係與同行友人王朝榮一同自飲酒處搭乘計程車返回臺北市○○○路○段二二八
    巷與樂業街口，其下車後因見其所經營之銘達工程公司所有、車牌號碼ＡＱＭ－
    九八七號重型機車停放巷口，乃將該車輛以推行方式欲移置到其位於臺北市○○
    街一四八號二樓居所對面之一三一號前停放，但因無法停放，乃又將車輛迴轉停
    放在居處樓下，員警到場時其已將車輛停妥、開啟居所樓梯大門擬返家，員警係
    疑其竊取機車而上前盤查，並非發現其騎乘機車云云，並舉證人即所稱當日與其
    一同飲酒之友人王朝榮為證。
二、經查：
（一）被告於九十一年九月二十七日凌晨飲用酒類，竟仍於同日凌晨四時十二分許，
      駕駛車牌號碼ＡＱＭ－九八七號動力交通工具重型機車，行經臺北市○○街一
      四六號前，因夜間駕車未依規定使用燈光、駕駛行為明顯異常，行進中有突然
      迴轉、未打方向燈等異常駕駛行為，為警攔停盤查並進行呼氣酒精濃度檢測，
      被告於九十一年九月二十七日凌晨四時十二分許之呼氣酒精濃度為０‧八四毫
      克＼公升之事實，業據被告於警訊中坦承不諱，核與證人即當日查獲被告之臺
      北市政府警察局大安分局臥龍街派出所員警歐都煉證述情節及呼氣酒精濃度檢
      測單、臺北市政府警察局舉發違反道路交通管理事件通知單、刑法第一百八十
      五條之三案件測試觀察紀錄表所載相符，其中被告於九十一年九月二十七日凌
      晨四時十二分許之呼氣酒精濃度為０‧八四毫克＼公升，且夜間駕車未依規定
      使用燈光、駕駛行為明顯異常，行進中有突然迴轉、未打方向燈等異常駕駛行
      為，亦經現場處理員警當場觀察、測試後記載明確，有酒精濃度檢測單、刑法
      第一百八十五條之三案件測試觀察紀錄表附卷可按。
（二）被告雖於檢察官偵訊及本院調查、審理中改稱當日其確有飲酒，但並未駕駛動
      力交通工具重型機車，其係與友人王朝榮一同自飲酒處搭乘計程車返回居處巷
      口，其下車後因見該車牌號碼ＡＱＭ－九八七號重型機車停放巷口，乃將該車
      輛以推行方式欲移置居所對面停放，但因無法停放，乃又將車輛迴轉停放在居
      處樓下云云，並舉證人即所稱當日與其一同飲酒之友人王朝榮為證，然：
    １被告當日確係騎乘動力交通工具重型機車沿臺北市○○街行駛，因未開啟燈光
      且在道路中突然迴轉，為巡邏員警歐都煉發覺可疑而進行盤查，員警歐都煉盤
      查被告之際，被告所乘車牌號碼ＡＱＭ－九八七號重型機車引擎仍發動、尚未
      熄火，且車輛儀表板上尚有嘔吐物一節，已經證人歐都煉於檢察官偵訊中證述
      纂詳，證人歐都煉與被告素不相識，無任何宿怨仇隙，當日適執行巡邏勤務行
      經該處，此經被告自承無訛，衡情證人應無羅織誣陷被告之可能或必要。
    ２證人即被告友人林朝榮雖到庭證稱：當日其確與被告一同相約晚間八時許在臺
      北市○○路○段某餐廳用餐並飲酒，被告係搭乘計程車前往約定地點用餐，席
      間曾飲用紅酒、威士忌等酒類，後二人再搭乘計程車前往臺北市○○街夜市食
      用麵點、小菜及飲用威士忌，後二人再前往臺北市○○○路某餐廳唱歌，因斯
      時二人均已酒醉，故雖點用酒類但已未飲用，迄凌晨三、四時許二人搭乘計程
      車至臺北市○○○路○段與樂業街被告居所附近巷口，證人林朝榮再自行搭乘
      計程車離去云云，但證人林朝榮為被告多年友人、與被告每年聚會數次，此據
      被告供承在卷，其所述已有迴護被告之虞，尚難遽採，且證人林朝榮就關於當
      日在不同地點食用物品之種類、所飲酒類之種類、數量、是否睡眠休息等節俱
      與被告所述不一，其所述是否真實，亦非無疑，況證人林朝榮證稱約於九十二
      年六月間始獲告知被告遭員警舉發酒後駕車、涉嫌公共危險罪嫌一事，則證人
      林朝榮既與被告聚會次數非少，前曾提及，焉有可能於近一年後猶能對特定聚
      會情節記憶如此翔實？且被告當庭自承平日均駕駛自用小客車通勤往來、未騎
      乘該車牌號碼ＡＱＭ－九八七號重型機車，則何以當日其竟隨身攜帶未使用之
      機車鑰匙？又被告既供稱機車原停放之巷口與其居處相距甚近、僅約四、五戶
      、未達一百公尺遠，且並非停放不得停放機車之處所，何以其於夜半疲累酒醉
      返家之際，猶耗費體力、精神以推行方式移置該車輛？再者，縱證人林朝榮所
      述屬實，亦僅能證明被告於當日凌晨服用酒類後、返回居處巷口前，並未駕駛
      動力交通工具，尚不足據以認定被告返回居處巷口後並未騎乘機車前往他處飲
      酒，或以騎乘方式移置該重型機車。
（三）縱上所述，被告空言翻異前供，所辯要屬卸責、避就之詞，且與常情有違，委
      無可採，其當日服用酒類達呼氣酒精濃度０‧八四毫克＼公升程度，仍騎乘動
      力交通工具重型機車。
三、按刑法第一百八十五條之三規定所謂「不能安全駕駛」，係抽象危險犯，並不以
    發生具體危險為必要，對於呼氣酒精濃度已達每公升０．五五毫克（０．五五亳
    克＼公升）以上，肇事率為一般正常人之十倍，認為已達不能安全駕車之標準，
    此業經法務部八十八年五月十八日以法八八檢字第００一六六九號函告週知，應
    為絕對不能安全駕駛動力交通工具；而就醫學文獻所知，酒精對人體造成之影響
    ，於呼氣時酒精濃度達每公升０‧二五毫克（約合體內血液中酒精濃度五０亳克
    ＼公升或百分之零點零五）即會輕度中毒，造成輕度協調功能降低，呼氣酒精濃
    度達每公升０‧五毫克時（約合體內血液中酒精濃度一００亳克＼公升或百分之
    零點一）屬輕到中度中毒症狀，出現反應較慢、感覺減低、影響駕駛之狀況，又
    飲酒後一小時許，其體內血液酒精濃度可達最高，飲酒一小時後其體內之酒精濃
    度隨即消減，此亦分別有行政院國軍退除役官兵輔導委員會臺北榮民總醫院八十
    八年八月五日（八八）北總內字第二六八六八號函、八十八年十月二十六日（八
    八）院賓文廉字第一三四０七號臺灣高等法院函附台北醫學院附設醫院精神科主
    任蔡尚穎「酒精對人體生理與行為之影響」一文可據。本件被告於九十一年九月
    二十七日凌晨飲用酒類達呼氣酒精濃度為０‧八四毫克＼公升、不能安全駕駛動
    力交通工具程度，竟仍於同日凌晨四時十二分許，駕駛車牌號碼ＡＱＭ－九八七
    號動力交通工具重型機車，行經臺北市○○街一四六號前，因夜間駕車未依規定
    使用燈光、駕駛行為明顯異常，行進中有突然迴轉、未打方向燈等異常駕駛行為
    ，為警攔停查獲，業如前述，被告呼氣酒精濃度測試已逾０．五五亳克＼公升，
    且顯已因飲用酒類後注意力、平衡感、控制力、反應力、駕駛能力均降低，應認
    已達不能安全駕駛動力交通工具之標準。則本件事證已臻明確，被告所辯要屬卸
    責避就之詞，咸無可採，其犯行堪以認定，應依法論科。
四、核被告所為，係犯刑法第一百八十五條之三服用酒類不能安全駕駛動力交通工具
    而駕駛罪。原審認被告罪證明確，參酌被告並無前科、素行良好，但犯後否認犯
    行、未見悔意反省，本件查獲時呼氣酒精濃度達０‧八四亳克＼公升，但尚未因
    酒後駕車肇事等節，依刑事訴訟法第四百四十九條第一項前段、第四百五十四條
    第二項，刑法第一百八十五條之三、第四十二條第二項，罰金罰鍰提高標準條例
    第二條予以論科，判處罰金二萬二千元，並諭知如易服勞役之折算標準，其認事
    用法均無不合，量刑亦甚妥適，上訴人空言翻異前供、否認服用酒類達不能安全
    駕駛動力交通工具而駕駛，尚非有據，其上訴並無理由，應予駁回。
據上論斷，應依刑事訴訟法第四百五十五之一條第三項、第三百六十八條，判決如主
文。
本案經檢察官乙○○到庭執行職務。
中      華      民      國    九十二    年      七      月    二十一    日
                              臺灣臺北地方法院交通法庭
                                      審判長法  官  劉  壽  嵩
                                            法  官  林  鴻  達
                                            法  官  洪  文  慧
右正證明與原本無異。
本判決不得上訴。
                                           書記官   江  虹  儀
中      華      民      國    九十二    年      七      月    二十一    日


司法院資訊處製作；財團法人民間司法改革基金會備份。
